【裁判字號】    97,上易,277
【裁判日期】    970229
【裁判案由】    違反毒品危害防制條例
【裁判全文】
臺灣高等法院臺中分院刑事判決         97年度上易字第277號
上  訴  人
即  被  告  甲○○
上列上訴人因毒品危害防制條例案件，不服臺灣南投地方法院96
年度易字第787號，中華民國97年1月2日第一審判決（起訴案號
：臺灣南投地方法院檢察署96年度毒偵字第1751號），提起上訴
，本院判決如下：
    主  文
上訴駁回。
    事實及理由
一、本案經本院審理結果，認第一審判決認事用法及量刑均無不
    當，應予維持，並引用第一審判決書記載之事實、證據及理
    由（如附件）。
二、被告甲○○上訴意旨略以：尿液檢驗報告陽性判斷之標準濃
    度為500ng/ml，但本件尿液檢驗結果，被告之尿液濃度竟高
    達71168ng/ml，則該尿液檢驗報告之準確度，即非無可疑；
    又被告之母為重度精神障礙之人，亟待被告照料，本件案發
    後，被告深感悔恨，決意痛改前非，並主動至醫療院所接受
    戒治，爰上訴請求給予自新機會云云。按「氣相層析質譜儀
    」檢驗法，是利用「氣相層析儀」與「質譜儀」二部份，氣
    相層析儀是將物質氣化後，經過分析管分離，由於各種物質
    之沸點及對管柱之吸附力不同，再經過檢測器測定各種物質
    所表現之不同滯留時間，來判斷是何種物質，此種判斷方法
    ，為避免因相同之物質有不同之滯留時間而產生誤判，故事
    前須做好各種物質之分離研究；另質譜儀部分為其檢測器，
    能將物質撞擊成碎片，記錄質譜圖，因此在物質判斷上有若
    「指紋鑑定」，是以氣相層析質譜儀分析法進行確認者，均
    不致產生偽陽性反應，有行政院衛生署管制藥品管理局92年
    6月20日管檢字第092004713號、91年6月13日管檢字第10686
    1號函可資參照。是以，被告之尿液經以「氣相層析質譜儀
    」檢驗，本案復無其他證據顯示被告採尿檢驗過程中有何人
    為疏失導致誤判情形存在，上開尿液檢驗結果之正確性自足
    以確認。又正常人如未施用第二級毒品甲基安非他命，其尿
    液應無甲基安非他命陽性反應，倘有施用者，約百分之七十
    於二十四小時內自尿中排出，約百分之九十於九十六小時內
    自尿中排出，因憑尿液中呈甲基安非他命陽性反應，推算吸
    食時間距採尿時間最長不逾九十六小時，有行政院衛生署藥
    物食品檢驗局81年2月8日藥檢壹字第001516號函參照，可
    知毒品於施用後會隨時間之推移排出體外，且於二十四小時
    內即可排出百分之七十，是距施用毒品時點越近，可檢出之
    濃度越高，而本件被告於96年10月16日14時30分許為警查獲
    ，旋於同日15時30分進行採尿，所採得尿液經送驗結果，尿
    液中甲基安非他命含量竟高達71168ng/ml，堪認採尿當時與
    施用毒品時點，可能未逾二十四小時，是除有具體事證外，
    不能逕以濃度過高，據為排除該檢驗報告之事由。再觀以被
    告於觀察勒戒後，仍無視於毒品對於自身健康之戕害及國家
    對於杜絕毒品犯罪之禁令，復行施用毒品，足見被告意志不
    堅，缺乏禁絕毒害之自制能力及決心，而有再接受相當時期
    監禁教化之必要，是被告上訴所指，均無足取，應予駁回。
三、據上論斷，應依刑事訴訟法第373條、第368條，判決如主文
    。
本案經檢察官乙○○到庭執行職務。
中    華    民    國    97    年    2    月    29     日
            刑事第四庭    審判長法  官  洪  耀  宗
                                法  官  劉  登  俊
                                法  官  陳  欣  安
上列正本證明與原本無異。
不得上訴。
                                書記官  阮  正  枝
中    華    民    國    97    年    3     月    3     日
附錄：
毒品危害防制條例第10條第2項
施用第二級毒品者，處三年以下有期徒刑。


司法院資訊處製作；財團法人民間司法改革基金會備份。
